【裁判字號】    97,易,1048
【裁判日期】    971231
【裁判案由】    竊盜
【裁判全文】
臺灣屏東地方法院刑事判決              97年度易字第1048號
公  訴  人  臺灣屏東地方法院檢察署檢察官
被      告  丙○○
被      告  甲○○
上列被告因竊盜案件，經檢察官提起公訴（97年度偵字第6785號
），本院判決如下：
    主  文
丙○○共同犯攜帶兇器竊盜罪，處有期徒刑壹年，扣案之鋤頭壹
把、麻繩條、吊帶繩貳條、手動式起重機壹組，均沒收。
甲○○犯攜帶兇器竊盜罪，累犯，處有期徒刑壹年貳月，扣案之
鋤頭貳把、鐮刀壹支、麻繩貳條、吊帶繩壹條、手動式起重機
組、無線電壹支、頭燈壹組，均沒收。
    事  實
一、甲○○曾於民國85年間因違反麻醉藥品管理條例及贓物等案
    件，分別經法院判處有期徒刑6 月、7 月及3 月，合併應執
    行有期徒刑1 年2 月確定。復於86年間，因違反麻醉藥品管
    理條例案件，經法院判處有期徒刑8 月確定。再於87年間因
    違反麻醉藥品管理條例案件，經法院判處有期徒刑6 年確定
    。上開案件接續執行，於89年12月14日假釋出監，並於94年
    10月2 日假釋縮刑期滿執行完畢。
二、丙○○與綽號「阿龍」之不詳姓名年籍成年男子共同意圖為
    自己不法之所有，約定由綽號「阿龍」之成年男子，於97年
    10月3 日某時，持其所有客觀上具危險性屬兇器之鋤頭1 把
    ，及麻繩3 條、吊帶繩2 條、手動式起重機1 組，在屏東縣
    恆春鎮石牛溪河床（即行政院農業委員會畜產試驗所經管之
    屏東縣恆春鎮○○○段548-1 地號土地），竊取上開畜產試
    驗所所有之七里香2 株，得手後，再由丙○○駕駛未懸掛車
    牌號碼之自小貨車載運七里香及上開工具駛離現場。嗣於翌
    日即4 日凌晨3 時許，在上開地點，為警當場查獲，並扣得
    上述鋤頭1 把、麻繩3 條、吊帶繩2 條、手動式起重機1 組
    及七里香2 株。
三、甲○○意圖為自己不法之所有，於97年10月3 日16時許，在
    上開屏東縣恆春鎮○○○段548-1 地號土地，持其所有客觀
    上具危險性屬兇器之鋤頭2 把、鐮刀1 支，及麻繩2 條、頭
    燈1 組、手動式起重機3 組、無線電1 支、吊帶繩1 條，竊
    取行政院農業委員會畜產試驗所所有之七里香2 株，得手後
    駕駛未懸掛車牌號碼之自小貨車載運，於翌日即4 日凌晨3
    時許，在上開地點，為警查緝，旋即棄車逃逸，嗣為警循線
    查獲上情，並扣得上述鋤頭2 把、鐮刀1 支、麻繩2 條、手
    動式起重機3 組、頭燈1 組、無線電1 支、吊帶繩1 條及七
    里香2 株。
四、案經行政院農委會畜產試驗所訴由屏東縣政府警察局恆春分
    局報請臺灣屏東地方法院檢察署檢察官偵查起訴。
    理  由
壹、證據能力部分
    本案以下所引用被告以外之人於審判外之言詞或書面陳述，
    而不符合刑事訴訟法第159 條之1 至第159 條之4 之規定者
    ，均經本院審理時提示而為合法之調查，公訴人、被告2 人
    均同意作為證據，本院審酌上開證據作成或取得之狀況，俱
    無非法或不當取證之情事，亦顯無不告信之情況，故認為適
    當而均得作為證據，上開證據依同法第159 條之5 之規定，
    均具有證據能力。
貳、實體部分
一、訊據被告丙○○、甲○○對於駕駛未懸掛車牌號碼之小貨車
    載運七里香及上開工具為警查獲之事實固不諱言，然均矢口
    否認有竊盜之犯行，被告丙○○辯稱：是綽號「阿龍」之不
    詳姓名年籍成年男子以新臺幣（下同）3 千元之代價僱用伊
    載運七里香樹木，伊並未參與竊盜犯行云云；被告甲○○則
    辯稱：該七里香2 株是伊在屏東縣恆春鎮○○○段149 、
    149 -1地號土地上挖取的，地主之孫乙○○同意贈與伊該2
    株七里香樹木，並非在屏東縣恆春鎮○○○段548-1 地號土
    地上竊取的云云。經查：
(一)被告丙○○迭於警詢、偵查及本院審理中均供稱：係綽號「
    阿龍」之不詳姓名年籍成年男子以3 千元之代價僱用伊載運
    七里香樹木云云，然對「阿龍」之姓名、年籍及如何聯絡等
    均推稱不知情，足見其與「阿龍」者並無深交，而其所載運
    之七里香樹木價格昂貴（業據證人即行政院農業委員會畜產
    試驗所恆春分所人員張碧芬勘查鑑價在卷，價格在20至40萬
    元間，見警卷第14頁），綽號「阿龍」者於下手行竊後，何
    以會雇用並信任素無深交之被告丙○○載運，顯違常情。再
    參以被告丙○○前於86年間已有違反森林法之前科紀錄，96
    年間亦因竊取羅漢松樹木，經臺灣彰化地方法院以97年度易
    字第1370號判處有期徒刑1 年，緩刑5 年在案，有臺灣高等
    法院被告前案紀錄表及上開判決正本各1 份附卷可憑，益徵
    被告丙○○應係與綽號「阿龍」者共謀行竊，推由綽號「阿
    龍」之人先下手竊取，得手後再由被告丙○○負責載運。
(二)被告甲○○於警詢、偵查中均坦承行竊七里香2 株之情（偵
    查卷第32、33、42頁），並帶同警方至其挖取現場指認，並
    以衛星定位儀定位座標確認係在屏東縣恆春鎮○○○段548-
    1 地號土地上挖取等情，有警詢筆錄、衛星定位座標圖2 紙
    、現場指認照片26張附卷可佐（偵查卷第43、48、49頁、第
    52至64頁）。再參以被告甲○○於警方查獲時，當場棄車逃
    逸，有偵查報告在卷可稽，若係合法贈與所得，何須逃逸？
    且於偵查中復未提出此抗辯，顯有悖於常情。至證人乙○○
    固於審理中附和其辯詞，供證：七里香樹木係伊贈與甲○○
    的云云，惟經本院隔離詢問，被告甲○○供稱：我是於今年
    中秋節當天上午10時許，在乙○○上開149 地號之工寮內向
    乙○○要的云云，證人乙○○卻供證：甲○○是中秋節當天
    晚上在恆春的卡拉OK店喝酒時向我要的云云（本院卷第55頁
    背面、第56、58頁），二者供證之時間地點出入甚大，況七
    里香是高級觀賞樹種，致盜伐者眾，報章媒體多所報導，乃
    眾所皆知之事，乙○○自承月入僅2 萬餘元（本院卷第59頁
    ），豈有可能將價值昂貴之七里香贈與他人？足認其所證，
    係迴護偏袒之詞，並不足取。
    此外，復有如事實欄所載之作案工具扣案可佐及被告丙○○
    現場查獲照片12張附卷可憑。綜上，被告2 人所辯上情，俱
    屬避就卸責之詞，均不足採。事證明確，被告2 人犯行洵堪
    認定。
二、查鋤頭、鐮刀既足以盜取七里香林木，足見其質地堅硬，足
    以對人之生命、身體構成威脅，應屬兇器，被告或其共犯持
    以行竊，核被告2 人所為，均係犯刑法第321 條第1 項第3
    款之攜帶兇器竊盜罪。被告丙○○與綽號「阿龍」之不詳姓
    名年籍成年男子間，有犯意聯絡及行為分擔，皆為共同正犯
    。被告甲○○曾受如事實欄所載罪刑之宣告，於94年10月2
    日假釋縮刑期滿執行完畢，有臺灣高等法院被告前案紀錄表
    可稽，其於徒刑執行完畢後，5 年以內故意再犯有期徒刑以
    上之本罪，應依刑法第47條第1 項累犯規定加重其刑。審酌
    被告2 人均素行非佳，且正值壯年，不思以己力賺取所需，
    竟行竊國有林木，破壞林木資源，行為誠屬不當，犯後復執
    詞辯解，未見悔意等一切情狀，分別量處如主文所示之刑，
    以資懲儆。另扣案之如事實欄所列物品，分屬共犯「阿龍」
    及被告甲○○所有之物，又分別供被告2 人竊盜犯行所用，
    爰分別依刑法第38條第1 項第2 款規定宣告沒收。
據上論斷，應依刑事訴訟法第299 條第1 項前段，刑法第28條、
第321 條第1 項第3 款、第47條第1 項、第38條第1 項第2 款，
判決如主文。
本案經檢察官劉文賓到庭執行職務。
中    華    民    國    97    年    12    月    31    日
                  刑事第三庭    法  官  趙家光
以上正本證明與原本無異。
如不服本判決應於收受判決後10日內向本院提出上訴書狀，並
應敘述具體理由；其未敘述上訴理由者，應於上訴期間屆滿後
20日內向本院補提理由書（均須按他造當事人之人數附繕本）
「切勿逕送上級法院」。
中    華    民    國    97    年    12    月    31    日
                                書記官  陳勃諺
附錄本案論罪科刑條文
中華民國刑法第321條第1項第3款
犯竊盜罪而有左列情形之一者，處六月以上、五年以下有期徒刑
：
三、攜帶兇器而犯之者。


司法院資訊處製作；財團法人民間司法改革基金會備份。
